【裁判字號】    98,上訴,4097
【裁判日期】    981117
【裁判案由】    毒品危害防制條例
【裁判全文】
臺灣高等法院刑事判決
                                    98年度上訴字第4097號
上  訴  人  臺灣士林地方法院檢察署檢察官
被      告  甲○○
上列上訴人因違反毒品危害防制條例案件，不服臺灣士林地方法
院98年度審訴字第684號，中華民國98年8月28日第一審判決（起
訴案號：臺灣士林地方法院檢察署98年度毒偵字第950 號），提
起上訴，本院判決如下：
    主  文
上訴駁回。
    事  實
一、甲○○前因施用毒品案件，經送觀察、勒戒後，認無繼續施
    用毒品之傾向，於民國（下同）93年8月12日執行完畢釋放
    出所，並經臺灣士林地方法院檢察署檢察官以93年毒偵字第
    851號為不起訴處分確定。復因分別施用第一級毒品及第二
    級毒品，經臺灣士林地方法院（下稱：士林地院）95年訴字
    第124號判決，分別判處有期徒刑7月、3月，應執行有期徒
    刑9月確定。嗣因犯詐欺罪、竊盜罪，經士林地院分別以96
    年易字第284 號判決有期徒刑4 月及96年易字第482 號判決
    有期徒刑3 月、3 月，應執行有期徒刑5 月確定。上開案件
    經減刑後接續執行，於96年12月1 日縮刑期滿執行完畢。又
    因分別施用第一級毒品、第二級毒品，經士林地院97年審訴
    字第333 號判決，分別判處有期徒刑8 月、4 月，應執行有
    期徒刑10月確定。又因分別施用第一級毒品、第二級毒品，
    經士林地院98年審訴字第166 號判決，分別判處有期徒刑9
    月、5 月，應執行有期徒刑1 年確定。再因施用第一級毒品
    ，經士林地院98年審訴字第316 號判決有期徒刑10月確定。
    又因分別施用第一級毒品、第二級毒品，經士林地院98年審
    訴字第357 號判決，分別判處有期徒刑10月、6 月，應執行
    有期徒刑1 年2 月確定。復因施用第一級毒品毒品，經士林
    地院98年審訴字第427 號判決有期徒刑8 月確定。另因施用
    第一級毒品案件，經士林地院98年審訴字第547 號判決有期
    徒刑11月確定。
二、詎甲○○猶不知悛悔，復基於施用第一級毒品海洛因之犯意
    ，於98年5月13日某時，在臺北市北投捷運站廁所，以將海
    洛因加水置於針筒內注射右手手肘靜脈之方式，施用海洛因
    1次；另基於施用第二級毒品安非他命之犯意，於98年5月14
    日為警採尿往前回溯96小時內之某時，在不詳地點，以將安
    非他命置於玻璃球吸食器內燒烤吸食其煙霧之方式，施用安
    非他命1次（施用第二級毒品部分經原審判決有期徒刑7月，
    檢察官對此部分未上訴而確定）。嗣於98年5 月14日下午5
    時許，為警在臺北縣淡水鎮○○街○ 段47巷11號查獲，並扣
    得甲○○所有已使用之注射針筒1 支。
三、案經臺北縣政府警察局淡水分局報請臺灣士林地方法院檢察
    署檢察官偵查起訴。
    理  由
一、上揭犯行業據被告甲○○於原審及本院審理時坦承不諱，而
    被告於98月5月14日為警所採尿液送臺灣檢驗科技股份有限
    公司以酵素免疫分析法（EIA）初步檢驗，再以氣相層析質
    譜儀法（GC/MS ）確認檢驗結果，呈嗎啡陽性反應，此有臺
    北縣政府警察局查獲毒品案件尿液檢體監管紀錄表、該公司
    98年6 月2 日出具之濫用藥物檢驗報告各1 紙附卷可稽（見
    偵卷第39-40 頁），並有被告所有之注射針筒1 支扣案可資
    佐證，足認被告自白與事實相符。本件事證明確，被告犯行
    堪以認定。
二、核被告所為，係犯毒品危害防制條例第10條第1項之施用第
    一級毒品罪。被告施用海洛因前持有海洛因之低度行為，應
    為施用海洛因之高度行為所吸收，不另論罪。又被告有事實
    欄所載之犯罪科刑執行紀錄，有本院被告前案紀錄表在卷可
    憑，其於受有期徒刑之執行完畢後5年內，故意再犯本件有
    期徒刑以上之罪，為累犯，應依刑法第47條第1項之規定加
    重其刑。
三、原審審酌被告有多次施用毒品之前科，素行不佳，惟考量其
    僅施用海洛因一次及施用毒品係戕害自己身心健康，及被告
    犯罪後供認犯行之態度等一切情狀，適用毒品危害防制條例
    第10條第1 項，刑法第11條前段、第38條第1 項第2 款、第
    47條第1 項、第51條第5 款，就施用第一級毒品部分判決被
    告有期徒刑1 年。扣案之注射針筒1 支，係被告所有供施用
    海洛因所用之物，業據其於偵審中供明在卷，宣告沒收。而
    後與上揭已確定之施用第二級毒品犯行所處之刑，定應執行
    刑為有期徒刑1 年4 月，併重為沒收之諭知。經核並無不合
    。
四、檢察官就被告施用第一級毒品及定應執行刑部分提起上訴，
    認被告積習難改，一再施用毒品，原審對被告施用第一級毒
    品部分所為之量刑，僅稍較被告先前因犯施用第一毒品罪所
    受之刑為重，無異諭知被告較輕之刑，難收矯治之效，亦悖
    於比例原則，請求就被告施用第一級毒品之犯行量處有期徒
    刑1年5月，並與施用第二級毒品部分之犯行合併定應執行刑
    為有期徒刑1年9月云云。惟量刑屬法院之職權，原審已於理
    由欄內敘明量刑審酌之一切情狀，原審量刑並無失之於過輕
    之情形，檢察官之上訴，核無理由，應予駁回。
據上論斷，應依刑事訴訟法第368條，判決如主文。
本案經檢察官吳國南到庭執行職務。
中    華    民    國    98    年    11    月    17    日
                  刑事第十一庭審判長法  官  張連財
                                    法  官  吳啟民
                                    法  官  林明俊
以上正本證明與原本無異。
如不服本判決，應於收受送達後10日內向本院提出上訴書狀，其
未敘述上訴之理由者並得於提起上訴後10日內向本院補提理由書
（均須按他造當事人之人數附繕本）「切勿逕送上級法院」。
                                    書記官  蕭詩穎
中    華    民    國    98    年    11    月    18    日
附錄論罪科刑法條：
毒品危害防制條例第10條第1項
施用第一級毒品者，處6月以上5年以下有期徒刑。


司法院資訊處製作；財團法人民間司法改革基金會備份。
